# 国有企业持有的北京银行股票因国有股减持部分被冻结

提问人：易之恒 时间：2013-07-14 15:35:25
审计一国有企业时，其国持有的北京银行股票， 2007 年北京银行上市，因国有股减持为社保筹集资金部分被冻结，为什么现在还在被冻结，一直没有划转？

回答人：chenyiwei
建议进一步了解具体情况，例如是否对应划转到社保的股份数或者应上缴的现金金额，以及由谁承担这部分划出损失存在争议所致。